【裁判字號】    89,易,3663
【裁判日期】    890929
【裁判案由】    傷害
【裁判全文】
臺灣高雄地方法院刑事判決                        八十九年度易字第三六六三號
    公  訴  人  臺灣高雄地方法院檢察署檢察官
    被      告  丙○○
    被      告  丁○○
    被      告  甲○○
    被      告  乙○○
右列被告因傷害案件，經檢察官提起公訴（八十九年度偵字第七三六四號），本院判
決如左：
    主  文
丙○○、丁○○、甲○○共同傷害人之身體，各處有期徒刑參月，如易科罰金，均以
佰元折算壹日。
乙○○傷害人之身體，處有期徒刑參月，如易科罰金，以佰元折算壹日。
    事  實
一、丙○○、丁○○、甲○○於民國八十九年二月廿九日十四時三十分許，在高雄縣
    大寮鄉○○○路一八○巷三號之住處內，因與乙○○對修繕渠等房屋水電工程之
    工資問題發生爭執，丙○○、甲○○及戴月花遂共同基於傷害之犯意聯絡，由甲○○、戴月花用手拉住乙○○，讓丙○○徒手毆打乙○○，致乙○○受有右側眼
    皮瘀血三×三公分、左眼皮瘀血一×一公分、左眼眉擦傷一×一公分、左後枕浮
    腫一×一公分、右手背擦傷一×○‧五公分、左足擦傷一‧五×○‧五公分、左
    後背壓痛六×六公分等傷害。乙○○亦基於傷害之犯意，持水電工具毆打丙○○
    ，致丙○○亦受有左頂顳部頭皮挫裂傷一‧五公分×○‧二×○‧三公分、右顳
    部頭皮挫傷、左肘及左腰部挫擦傷、左膝挫傷等傷害。
二、案經丙○○、乙○○訴由高雄縣警察局林園分局報請臺灣高雄地方法院檢察署檢
    察官偵查起訴。
    理  由
一、右揭事實業據被告丙○○坦承不諱，而被告丁○○、甲○○、乙○○則否認犯行
    。被告丁○○辯稱：當時我看見乙○○時，他被我兒子壓在地上，我並未打他，
    當時我牙齒被乙○○打到掉落云云；被告甲○○則辯稱：我當天看到乙○○時，
    他即與丙○○打在一起，我並未打他，當時我是跟我媽媽丁○○一起下樓，我及
    我媽媽有將他們二人拉開，所以我媽媽牙齒才被打到云云；，被告乙○○則辯稱
    ：我是幫丙○○做水電工作，因他工錢未給，我到他家要拆我的東西回來，他便
    打我，我被打的昏過去，等我醒來，發現人已在丙○○家門外，我被打時、丁○○、甲○○二人抓我的手云云。經查，右揭事實業經告訴人丙○○、乙○○二人
    指訴稽詳，而告訴人二人分別受有前開傷害，則分別有驗傷診斷書、診斷證明書
    各一紙附卷可憑，參以被告丁○○、甲○○既供承被告丙○○、乙○○二人在打
    架時有趨前將其二人拉開；被告乙○○亦供承被打時手有亂揮等情，被告四人應
    有互毆之事實，是被告丁○○、甲○○、鄭榮上開辯稱其均未打對方之情，顯係
    飾卸之詞，不足採信，本件事證明確，被告四人犯行均堪認定。
二、核被告丙○○、丁○○、甲○○、乙○○所為，均係犯刑法第二百七十七條第一
    項之傷害罪。被告丙○○、丁○○、甲○○三人間有犯意聯絡及行為分擔，均為
    共同正犯。審酌被告四人係因修繕房屋水電工程之工資爭執致生本件傷害犯行之
    犯罪動機、目的、手段、犯罪後態度，及告訴人受傷程度等一切情狀，爰酌情量
    處如主文所示之刑，並諭知易科罰金之折算標準，以示懲儆。又被告四人前雖均
    未曾受有期徒刑以上刑之宣告，有臺灣高等法院被告全國前案紀錄表及臺灣高雄
    地方法院檢察署刑案資料查註紀錄表各一份附卷可稽，本案被告四人雖係偶犯，
    然既未互相諒解，均無悔意，難認無再犯之虞，本院因認本案不宜宣告緩刑，附
    此敘明。
三、據上論斷，應依刑事訴訟法第二百九十九條第一項前段，刑法第二十八條、第二
    百七十七條第一項、第四十一條，罰金罰鍰提高標準條例第一條前段、第二條，
    判決如主文。
中      華      民      國      八十九      年    九    月    二十九    日
                                  臺灣高雄地方法院刑事第二庭
                                      法  官    劉建利
右正本證明與原本無異。
如不服本判決，應於判決送達後十日內，向本院提出上訴狀。
                                      書記官    洪生輝
中      華      民      國      八十九      年    九    月    三十      日
論罪科刑法條：刑法第二百七十七條第一項。
傷害人之身體或健康者，處三年以下有期徒刑，拘役或一千元以下罰金。


司法院資訊處製作；財團法人民間司法改革基金會備份。
